臺灣板橋地方法院刑事判決　　　　　　　　　　　　九十一年度訴字第一四一三號
　　公　訴　人　臺灣板橋地方法院檢察署檢察官
　　被　　　告　丙○○　男十八.
　　指定辯護人　甲○公設辯護人湯明純
右列被告因毒品危害防制條例案件，經檢察官提起公訴（九十一年度偵字第八０二四
號），甲○判決如左：
    主  文
丙○○共同連續販賣第二級毒品，處有期徒刑肆年；販賣第二級毒品所得之財物新臺
幣參仟參佰元沒收之，如全部或一部不能沒收時，以其財產抵償之；如附表編號(2)、
(3)、(4)所示之毒品，均沒收銷燬之；黑色背包壹個、包裝飲料空盒壹、塑膠分裝袋柒
個，均沒收。又共同連續販賣第三級毒品，處有期徒刑參年；販賣第三級毒品所得之
財物新臺幣參仟元沒收之，如全部或一部不能沒收時，以其財產抵償之；如附表編號
(1)所示之毒品，均沒收銷燬之；前述黑色背包壹個、包裝飲料空盒壹、塑膠分裝袋柒
個，均沒收。應執行有期徒刑陸年陸月，販賣第二級毒品所得之財物新臺幣參仟參佰
元及販賣第參級毒品所得之財物新臺幣參仟元沒收之，如全部或一部不能沒收時，均
以其財產抵償之；如附表編號(1)、(2)、(3)、(4)所示之毒品，均沒收銷燬之；前述黑色
背包壹個、包裝飲料空盒壹、塑膠分裝袋柒個，均沒收。
    事  實
一、丙○○明知安非他命（Ａmphetamine）、ＭＤＭＡ屬毒品危害防制條例第二條第
    二項第二款之第二級毒品，Ｋ他命（Ｋetamine） 為同條項第三款之第三級毒品
    ，均不得製造、運輸、販賣、持有，竟與真實姓名不詳綽號「小龍」之成年男子
    ，共同意圖營利，並基於販賣第二級毒品及販賣第三級毒品之概括犯意聯絡，由
    綽號「小龍」者提供上述毒品（種類、外觀均詳如附表所示），由丙○○自民國
    九十一年四月二十四日晚上十時起，在台北縣板橋市○○路二十二號七樓「笑傲
    江湖ＫＴＶ」店內，(一)、將如附表所示第二級毒品：編號(2)藍色藥丸（含ＭＤＭ
    Ａ成分）、編號(3)桃紅色藥丸（含ＭＤＭＡ及Ａmphetamine成分）、編號(4)黃白
    色藥丸（含ＭＤＭＡ成分），均以每顆新台幣（下同）三百元價格，連續多次販
    賣予不特定之客人施用（共賣出十一顆），丙○○每賣出一顆，可從中抽取三十
    元；(二)、將如附表所示第三級毒品編號(1)Ｋ他命，以每瓶一千元之價格，連續多
    次販賣予不特定之客人施用（共賣出三瓶），丙○○每賣出一瓶Ｋ他命，則可從
    中抽取一百元作為報酬。嗣於九十一年四月二十七日凌晨夜間，警員陳金銘與友
    人前往上址喬裝消費，其友人在包廂內詢問服務人員有沒有賣搖頭丸，隔約一個
    多小時，丙○○即前來包廂詢問是否要買搖頭丸，陳金銘之友人表示要買，又過
    約半小時，丙○○持二顆桃紅色藥丸（含ＭＤＭＡ及Ａmphetamine成分）前來販
    賣，共要價六百元，陳金銘為了解丙○○究係在何處取貨，當場表示不要這種，
    並詢問有無別種搖頭丸，並由其友人尾隨丙○○查看，得知丙○○係自其等包廂
    出去左轉走到底再右轉，隔沒多久，丙○○另持二顆黃白色藥丸（含ＭＤＭＡ成
    分），又回至該包廂，此時，丙○○旋即表示其警員身分，並通知在店外等候支
    援之同事前來（同日五時四十分許），而當場查獲，並在包廂處扣得自丙○○身
    上掉落第二級毒品黃白色藥丸二顆（含ＭＤＭＡ成分）、在丙○○身上扣得其所
    有供與綽號「小龍」共同販賣毒品所用之斜背式黑色背包一個（內裝有因販賣第
    二、三級毒品所得之部分財物四千五百元），並經由丙○○之帶領，於該樓層陽
    台上方天花板夾層中另扣得綽號「小龍」所有供其與丙○○共同販賣毒品所用之
    包裝飲料空盒一個〔內裝有第二級毒品：黃白色藥丸二十六顆（含ＭＤＭＡ成分
    ）、桃紅色藥丸四十二顆（含ＭＤＭＡ及Ａmphetamine成分）、藍色藥丸四十二
    顆（含ＭＤＭＡ成分）；第三級毒品：Ｋ他命（Ｋetamine）二十五瓶；及綽號
    「小龍」所有供與丙○○共同販賣毒品所用之塑膠分裝袋七個〕。
二、案經台北縣政府警察局移送臺灣板橋地方法院檢察署檢察官偵查起訴。
    理  由
一、訊據被告丙○○固坦承警方查獲時，伊背著黑色背包，內有四千五百元，伊身上
    放有搖頭丸二顆等情不諱，惟矢口否認犯有何販賣毒品之犯行，並辯稱：其餘扣
    案之毒品、飲料盒、塑膠袋等物，是警方在天花板上拿下來的，伊係向綽號「小
    龍」者買毒品自己施用，並無販賣毒品，伊在警局地下室有被為其作筆錄之警員
    （乙○○）打，警員有唸筆錄給伊聽，但伊當天有施用搖頭丸，神智不清楚云云
    。經查：
  (一)前揭事實，業據被告丙○○於警訊中供承：「因為我現在無業，需要錢，攜帶那
    些東西是在「笑傲江湖ＫＴＶ」七樓搖頭包廂向客人兜售搖頭丸、Ｋ他命。因為
    我手上所拿的二顆黃色搖頭丸已經被警方發現掉落地上，故才向警方坦承一切，
    同意警方對我執行搜索。：：（警方所查扣之證物，來源如何？）是一位綽號「
    小龍」之男子交給我的，我不知道他（綽號「小龍」）的真實姓名，也不知他行
    蹤，：：年約三、四十歲，我和他（綽號「小龍」）是在網路上認識的，我們於
    九十一年四月二十三日晚上九點多在網路０８０聊天室內：：聯絡好，由他提供
    搖頭丸及Ｋ他命給我，我們在網路上協議好由他提供搖頭丸、Ｋ他命以空飲料紙
    盒作為包裝，我每天晚上前往「笑傲江湖ＫＴＶ」七樓，等待他打電話至櫃檯，
    請服務生找我去接電話，他才在電話中告知毒品放置地點，我依其指示前往拿取
    。（小龍為何要交付你右述毒品？）因為我在網路上像他尋求工作，他則要我在
    「笑傲江湖ＫＴＶ」七樓幫他販賣毒品，搖頭丸每顆賣給客人新台幣三百元，我
    可抽得三十元，Ｋ他命每瓶一千元，我可得一百元。我有販賣搖頭丸、Ｋ他命。
    我於九十一年四月二十四日晚上十時多起，便在「笑傲江湖ＫＴＶ」七樓搖頭包
    廂外四處游走，並主動向客人詢問是否要買該毒品。我只賣了二天，搖頭丸賣不
    到三十顆，Ｋ他命三瓶。我將販賣毒品所得款項放回包裝之飲料空盒，包括尚未
    賣之毒品一併置放於小龍放置毒品之地方。（黑色腰包）是我本人所有，我用來
    放置毒品及販毒款項之用途。」云云（見偵查卷四、五、六頁）；其於檢察官偵
    查初訊中復供稱：「（查獲之搖頭丸何來？）是我失業在網路上聊天，一個綽號
    「小龍」之男子要我幫他販賣搖頭丸，一顆不分顏色均三百元，我賣出十幾顆，
    從二十八號開始賣，在笑傲江湖ＫＴＶ內販賣。（買進一顆多少錢？）一顆二百
    五十元，但我本錢還未給他，（扣案之毒品及四千五百元都是你販賣毒品之所得
    ？）是。」等語不諱（見偵查卷第十九頁）。並經證人即前往查獲之警員陳金銘
    於偵審中、證人即製作被告警訊筆錄之警員乙○○於甲○證述屬實（分見偵查卷
    第三十三頁反面、三十四頁正面，甲○九十一年九月三十日、同年十月二十八日
    訊問筆錄），另有搜索扣押筆錄一份、扣押物品目錄表一紙、照片四張在卷足憑
    。
  (二)此外，復有自被告丙○○身上掉落黃白色藥丸二顆、在被告丙○○背在身上之斜
    背式黑色背包一個（內裝有四千五百元），及在該樓層陽台上方天花板夾層中查
    獲之包裝飲料空盒一個〔內有黃白色藥丸二十六顆、桃紅色藥丸四十二顆、藍色
    藥丸四十二顆、瓶裝白色粉末二十五瓶、塑膠分裝袋七個〕等物扣案可證。上開
    藥丸及瓶裝白色粉末，經甲○送請行政院衛生署管制藥品管理局檢驗結果，二十
    五瓶白色粉末，檢驗出含第三級毒品Ｋ他命（Ｋetamine）成分，藍色藥丸四十
    二顆，均檢驗出含第二級毒品ＭＤＭＡ成分，桃紅色藥丸四十二顆，均檢出含第
    二級毒品ＭＤＭＡ及Ａmphetamine成分，黃白色藥丸二十八顆，均檢出含ＭＤＭ
    Ａ成分，此有該局（九一）檢管字第一０八七八０號檢驗成績書一份在卷可參（
    詳如附表）。
  (三)由上觀之，足見被告丙○○因缺錢花用，上網找工作，經由網路與綽號「小龍」
    者取得聯繫，二人協議由綽號「小龍」者提供搖頭丸、Ｋ他命等毒品，由被告丙
    ○○九十一年四月二十四日晚上十時多起，在「笑傲江湖ＫＴＶ」內四處兜售共
    同販賣予不特定之客人，在被告黑色背包內之四千五百元確為販賣毒品之所得甚
    明。又被告於第二次偵訊以後及甲○審理中已否認其有販賣上開第二級、第三級
    毒品之犯行，甲○無從進一步查知被告丙○○陸續販賣第二級、第三級毒品各為
    多少？惟觀之被告警訊中自承：「Ｋ他命已賣出三瓶，搖頭丸賣出不到三十顆」
    、偵訊中供稱：「搖頭丸我賣出十幾顆」等語，應可認定被告已賣出Ｋ他命三瓶
    ，至於被告賣出之搖頭丸數量部分，則採最有利被告之認定，即以十幾顆之最低
    數額十一顆為被告賣出搖頭丸之數額。
  (四)證人乙○○於甲○證稱：「（筆錄如何製作？）在辦公室採一問一答錄音方式製
    作，製作完畢有給被告看過，且唸給他聽後請他簽名，上面都是據實記載，沒有
    不當取供。被告當時是感覺很累，精神狀況看不出來他有服用藥物的副作用，警
    訊的對答都很正常。」等語（見甲○九十一年九月三十日訊問筆錄），且觀之被
    告於檢察官偵查初訊時亦就其與綽號「小龍」如何共同販賣上開毒品等情節，供
    述甚詳（詳見前述），並無向檢察官檢舉警方有何不當之舉，足見被告前開所辯
    在警局地下室遭警員乙○○打，及當時其有服用搖頭丸神智不清等語，應係事後
    圖卸之詞，不足採信。
  (五)綜上所述，被告前開所辯，均不足採信。本件事證明確，被告犯行洵堪認定。
二、核被告如事實欄一、(一)之所為，係犯毒品危害防制條例第四條第二項之販賣第二
    級毒品罪。其如事實欄一、(二)之所為，係犯條第三項之販賣第三級毒品罪。被告
    與綽號「小龍」者間，就上開二罪，互有犯意聯絡及行為分擔，皆為共同證犯。
    被告先後多次販賣第二級毒品及多次販賣第三級毒品之行為，各時間緊接，犯罪
    構成要件相同，顯均係基於概括犯意為之，各應依連續犯論以販賣第二級毒品罪
    一罪及販賣第三級毒品罪一罪，並均依法加重其刑。至其販賣前後持有第二級、
    第三級毒品之低度行為，應為其進而販賣第二級、第三級毒品之高度行為所吸收
    ，均不另論罪。被告所犯上開二罪，犯意各別，行為互異，犯罪構成要件亦不相
    同，且被告嗣後已否認前述犯行，甲○查無證據足證被告有「同時」販賣出前述
    第二級、第三級毒品之情形，自難率予遽認兩者具有想像競合之裁判上一罪關係
    ，自應分論並罰。末查本案被告丙○○甫滿十八歲，年輕識淺，前後販賣第二級
    、第三級毒品予不特定客人之時間不長、數量不大，販售之金額亦不算高，然所
    犯罪名之法定最輕本刑分別為七年以上、五年以上有期徒刑之罪，衡量被告犯罪
    情狀與法定罪名刑度，實屬情輕法重，均爰依刑法第五十九條規定酌量減輕其刑
    。又被告有上開加重減輕事由，依刑法第七十一條第一項規定，先加後減之。爰
    審酌被告違反禁令，連續非法販賣足以導致精神障礙及生命危險之第二、三級毒
    品，其犯罪之動機、目的、次數、手段、及犯罪後之態度等一切情狀，各量處如
    主文所示之主刑，並定其應執行之刑，以示懲儆。
九、(一)扣案之如附表編號(2)藍色藥丸四十二顆（含ＭＤＭＡ成分）、編號(3)桃紅色藥
    丸四十二顆（含ＭＤＭＡ及Ａmphetamine成分）、編號(4)黃白色藥丸二十八顆（
    含ＭＤＭＡ成分），係查獲之第二級毒品；扣案之如附表編號(1)Ｋ他命（Ｋ
    etamine）二十五瓶，係查獲之第三級毒品；均依毒品危害防制條例第十八條第
    一項前段規定，不問屬於犯人與否，沒收銷燬之。扣案之黑色背包一個及包裝飲
    料空盒一個、塑膠分裝袋七個，依次為被告丙○○、綽號「小龍」者所有，且係
    供渠等二人共同販賣第二級及第三級毒品所用之物，均應依刑法第三十八條第一
    項第二款之規定宣告沒收。(二)又被告連續販賣上開第二級毒品先後共計十一顆，
    每顆價格三百元，依此計算，被告連續販賣第二級毒品所得之財物應為三千三百
    元；被告連續販賣第三級毒品Ｋ他命（Ｋetamine）先後共計三瓶，每瓶價格一
    千元，依此計算，被告連續販賣第三級毒品所得之財物應為三千元；均應依同條
    例第十九條第一項之規定應宣告沒收之，如全部或一部不能沒收時，以其財產抵
    償之。
據上論斷，應依刑事訴訟法第二百九十九條第一項，毒品危害防制條例第四條第二項
、第三項、第十八條第一項前段、第十九條第一項，刑法第十一條前段、第二十八條
、第五十六條、第五十九條、第七十一條第一項、第三十八條第一項第二款、第五十
一條第五款，判決如主文。
本案經檢察官朱學瑛到庭執行職務。
中      華      民      國      九十一    年     十二     月     十六   日
                                臺灣板橋地方法院刑事第四庭
                                    法  官    劉  大  衛
右正本證明與原本無異。
如不服本判決，應於判決送達後十日內，向甲○提出上訴狀。
                                    書記官    黃  美  雲
中      華      民      國      九十一    年     十二     月     十六   日
附錄本案論罪科刑法條全文：
毒品危害防制條例第四條
製造、運輸、販賣第一級毒品者，處死刑或無期徒刑；處無期徒刑者，得併科新台幣
一千萬元以下罰金。
製造、運輸、販賣第二級毒品者，處無期徒刑或七年以上有期徒刑，得併科新台幣七
百萬元以下罰金。
製造、運輸、販賣第三級毒品者，處五年以上有期徒刑，得併科新台幣五百萬元以下
罰金。
製造、運輸、販賣專供製造或施用毒品之器具者，處一年以上七年以下有期徒刑，得
併科新台幣一百萬元以下罰金。
前四項之未遂犯罰之。
